臺灣桃園地方法院交通事件裁定　　　　100年度交聲字第302號
原處分機關　交通部公路總局新竹區監理所中壢監理站
異　議　人
即受處分人　林子皓
上列異議人即受處分人因違反道路交通管理處罰條例案件，對於
交通部公路總局新竹區監理所中壢監理站民國100 年3 月28日壢
監裁字第裁53-A00000000號違反道路交通管理事件裁決書所為之
處分，聲明異議，本院裁決如下：
    主  文
異議駁回。
    理  由
一、原處分意旨略以：異議人即受處分人林子皓於民國100 年 1
    月17日中午12時12分許，駕駛車牌號碼578-YP號營業小客車
    ，行經速限為時速50公里之臺北市○○○路○ 段南向北路段
    時，因超速行駛，經設置該地之測速照相機測得時速達每小
    時66公里，臺北市政府警察局交通警察大隊警員乃填製北市
    警交大字第A00000000 號舉發違反道路交通管理事件通知單
    並檢附採證照片，逕行舉發上開「限速50公里，經測時速66
    公里，超速16公里未滿20公里」之違規，限於100 年3 月15
    日前繳納罰鍰，嗣受處分人於應到案期限前向原處分機關即
    交通部公路總局新竹區監理所中壢監理站提出申訴，經原處
    分機關請舉發單位函復查處結果，認受處分人確有上開違規
    行為，乃於100 年3 月28日以壢監裁字第裁53-A00000000號
    違反道路交通管理事件裁決書，依道路交通管理處罰條例第
    40條、第63條第1 項第1 款及違反道路交通管理事件統一裁
    罰基準表之規定，裁處罰鍰新臺幣（下同）1,600 元，並記
    違規點數1 點在案。
二、聲明異議意旨略以：本件舉發通知單及裁決書均未指明確切
    之採證地點何在，且未提出雷達測速儀器經檢驗合格之證明
    ，復未提出測速地點前方100 公尺處設有依科學儀器測速照
    相之明顯警告標示，於法有違，詎原處分機關不查，即逕予
    裁罰，顯有不當，為此爰依法聲明異議，請求撤銷原處分並
    停止執行等語。
三、按行車速度，依速限標誌或標線之規定，無速限標誌或標線
    者，行車時速不得超過50公里；汽車駕駛人，行車速度，超
    過規定之最高時速，除有第43條第1 項第2 款情形外，處新
    臺幣1,200 元以上2,400 元以下罰鍰，並記違規點數1 點，
    道路交通安全規則第93條第1 項第1 款、道路交通管理處罰
    條例第40條、第63條第1 項第1 款分別定有明文。另按汽車
    駕駛人有經以科學儀器取得證據資料證明其行為違規之情形
    ，而當場不能或不宜攔截製單舉發者，得逕行舉發，道路交
    通管理處罰條例第7 條之2 第1 項第7 款亦有明文。
四、經查：
(一)、本件異議人即受處分人林子皓於100 年1 月17日中午12時12
    分許，駕駛車牌號碼578-YP號營業小客車，行經臺北市○○
    ○路○ 段（南向北）該限速為50公里之路段時，經雷達測速
    器測得其行車速度達66公里，為警舉發異議人有超過該處最
    高速限（即50公里）16公里未滿20公里之違規，嗣經原處分
    機關依道路交通管理處罰條例第40條、第63條第1 項第1 款
    規定，裁處異議人罰鍰1,600 元、記違規點數1 點，此有臺
    北市政府警察局北市警交大字第A00000000 號舉發違反道路
    交通管理事件通知單、採證照片1 張及上揭裁決書1 紙在卷
    可稽（見本院卷第5 頁、第21頁、第23頁）。而本件係經以
    科學儀器取得證據資料以資認定異議人有所指違規行為，且
    當場不能或不宜攔截製單舉發所為之逕行舉發，則其舉發之
    程序於法自無不合。
(二)、又本件上開違規路段所設置之固定式自動測速照相儀器，乃
    係GATSOMETER廠牌、24.125GHz （K-Band）規格之照相式雷
    達測速儀，於偵測違規行為時，機器之雷達發射具有方向性
    ，當車輛在雷達波之發射範圍內始會被偵測到速度並拍照存
    證。且該儀器每年均依規定送經濟部標準檢驗局檢驗，甫於
    99年11月26日檢定合格，有效期限至100 年11月30日，故該
    儀器是合法使用，此有臺北市政府警察局大同分局100 年 5
    月16日北市警同分交字第10030852600 號函檢附之經濟部標
    準檢驗局雷達測速儀檢定合格證書1 份存卷可稽（見本院卷
    第第25頁、第27頁）。則本件違規路段所設置之雷達測速照
    相儀器，既經檢驗合格、尚在有效之使用期限內，其於正常
    使用之情況下所拍攝之相片已清晰紀錄異議人所有之車牌號
    碼578-YP號營業小客車，違規日期為2011/01/17（即100 年
    1 月17日）、違規時間為12時12分34秒、違規地點係環河北
    路2 段61號南往北、該路段最高速限為時速50公里、偵測時
    速則為66公里等情均甚為明確，此有卷附異議人所有之車牌
    號碼578-YP號營業小客車違規採證照片1 張可憑（見本院卷
    第26頁），尚無證據顯示該機器有故障之虞或所測得之數據
    有何失真情事，其準確度應屬可信。堪認警員依據前開科學
    儀器測得之數據而取締本件異議人上揭超速違規行為，並無
    誤判之虞。是異議人確有上開行經限速50公里之路段，超速
    16公里之違規事實堪以認定。所辯本件舉發通知單及裁決書
    均未指明確切之採證地點何在，且未提出雷達測速儀器經檢
    驗合格之證明云云，自不足採。
(三)、異議人雖又辯稱該路段未設置明顯可見之測速照相警示標誌
    云云，惟按「行車速度，依速限標誌或標線之規定，無速限
    標誌或標線者，行車時速不得超過50公里。但在未劃設車道
    線、行車分向線或分向限制線之道路，或設有快慢車道分隔
    線之慢車道，時速不得超過40公里，道路交通安全規則第93
    條第1 項第1 款定有明文。異議人駕駛車輛行駛於道路時，
    應遵守速限標誌之指示，其為領有職業小型車駕駛執照之人
    ，有異議人之駕照種類查詢結果1 紙附卷可憑（見本院卷第
    28頁），對此規定自難諉為不知。而臺北市○○○路○ 段該
    路段之速限為50公里，於測速照相機器前另設有「速限50」
    之標誌及「常有測速照相、請依速限行駛」之告知牌，此亦
    有臺北市政府警察局大同分局100 年5 月9 日北市警同分交
    字第10033551400 號函暨檢附之照片3 幀在卷可按（見本院
    卷第22至24頁），異議人辯稱舉發地點前並無設置明顯可見
    之測速警告標誌云云，顯與事實不符，亦屬無稽。
五、綜上所述，異議人確有原處分所指違規超速之行為，原處分
    機關依道路交通管理處罰條例第40條及違反道路交通管理事
    件統一裁罰基準表之規定裁處罰鍰1,600 元，並依道路交通
    管理處罰條例第63條第1 項第1 款之規定記違規點數1 點，
    洵屬有據。異議人猶執前詞指摘，非有理由，應予駁回。
六、據上論斷，應依道路交通管理處罰條例第87條第2 項，道路
    交通事件處理辦法第18條，裁定如主文。
中    華    民    國   100    年    5     月    27    日
                  交通法庭  法  官   劉淑玲
以上正本證明與原本無異。
如不服本裁定，應於裁定送達後5 日內向本院提出抗告狀。
                            書記官   許婉茹
中    華    民    國   100    年    5     月    27    日